---
title: "🏎️ Formula 1 World Championship · 1950–2024"
output:
  flexdashboard::flex_dashboard:
    orientation: rows
    vertical_layout: scroll
---

```{=html}
<style>
body { background-color: #0a0a0a !important; color: #f0f0f0 !important; }

/* Navbar */
.navbar {
  background-color: #080808 !important;
  border-bottom: 3px solid #E10600 !important;
  min-height: 80px !important;
}
.navbar-brand {
  color: #ffffff !important;
  font-weight: 800 !important;
  font-size: 1.6rem !important;
  line-height: 80px !important;
  padding: 0 24px !important;
  letter-spacing: 1px !important;
}
.navbar-nav > li > a {
  color: #ffffff !important;
  line-height: 80px !important;
  font-size: 0.95rem !important;
  font-weight: 600 !important;
  letter-spacing: 1px !important;
  padding: 0 18px !important;
}
.navbar-nav > li.active > a {
  background-color: #E10600 !important;
  color: #ffffff !important;
}

/* Cards */
.chart-wrapper, .chart-stage, .section.level3 {
  background-color: #111111 !important;
  border: 1px solid #222 !important;
}
.chart-title {
  background-color: #111111 !important;
  color: #ffffff !important;
  border-bottom: 2px solid #E10600 !important;
  font-weight: 700 !important;
  text-transform: uppercase !important;
  font-size: 1rem !important;
  padding: 14px 18px !important;
}

/* Value boxes */
.value-box { color: #ffffff !important; }
.value-box .inner {
  display: flex !important;
  flex-direction: row !important;
  align-items: center !important;
  justify-content: space-between !important;
  padding: 24px 28px !important;
  height: 100% !important;
}
.value-box .value {
  font-size: 1.6rem !important;
  font-weight: 800 !important;
  color: #ffffff !important;
  line-height: 1.4 !important;
}
.value-box .caption {
  font-size: 0.85rem !important;
  text-transform: uppercase !important;
  color: rgba(255,255,255,0.8) !important;
  letter-spacing: 1.5px !important;
  margin-top: 6px !important;
}
.value-box i {
  color: #ffffff !important;
  font-size: 3.5rem !important;
  opacity: 0.45 !important;
  flex-shrink: 0 !important;
}

/* Tabela */
table.dataTable { background-color: #111 !important; color: #f0f0f0 !important; }
table.dataTable thead th {
  background-color: #1a1a1a !important;
  color: #E10600 !important;
  border-bottom: 2px solid #E10600 !important;
  text-transform: uppercase !important;
  font-size: 0.82rem !important;
  padding: 12px 10px !important;
}
table.dataTable tbody td { font-size: 0.95rem !important; padding: 11px 10px !important; }
table.dataTable tbody tr { background-color: #111 !important; color: #e0e0e0 !important; }
table.dataTable tbody tr:hover { background-color: #1a1a1a !important; }
table.dataTable tbody tr.odd { background-color: #131313 !important; }
.dataTables_wrapper .dataTables_filter input {
  background-color: #1a1a1a !important;
  color: #f0f0f0 !important;
  border: 1px solid #333 !important;
  font-size: 0.9rem !important;
  padding: 6px 12px !important;
}
.dataTables_wrapper .dataTables_filter label,
.dataTables_wrapper .dataTables_info { color: #888 !important; font-size: 0.88rem !important; }

/* Rodapé */
.footer-custom {
  background-color: #080808 !important;
  border-top: 3px solid #E10600 !important;
  padding: 20px !important;
  text-align: center !important;
  width: 100% !important;
}
.footer-custom .disciplina {
  color: #E10600 !important;
  font-weight: 700 !important;
  font-size: 0.95rem !important;
  letter-spacing: 1px !important;
  text-transform: uppercase !important;
  margin-bottom: 6px !important;
}
.footer-custom .nomes {
  color: #888 !important;
  font-size: 0.88rem !important;
  letter-spacing: 2px !important;
  text-transform: uppercase !important;
}
</style>
```

```{r setup, include=FALSE}
library(flexdashboard)
library(dplyr)
library(ggplot2)
library(plotly)
library(DT)
library(forcats)
library(tibble)
library(htmltools)

constructors_summary <- tibble(
  equipe       = c("Ferrari","McLaren","Williams","Mercedes","Lotus",
                   "Red Bull","Brabham","Renault","Tyrrell","BRM"),
  pais         = c("Itália","Reino Unido","Reino Unido","Alemanha",
                   "Reino Unido","Áustria","Reino Unido","França",
                   "Reino Unido","Reino Unido"),
  primeiro_ano = c(1950,1966,1977,1954,1958,2005,1962,1977,1970,1951),
  titulos      = c(16, 8, 9, 8, 7, 6, 2, 2, 1, 1),
  vitorias     = c(243,183,114,125,79,119,35,35,23,17),
  podios       = c(778,511,313,320,175,280,115,102,99,74),
  cor          = c("#E8002D","#FF8000","#64C4FF","#00D2BE","#FFD700",
                   "#3671C6","#2c7a2c","#CCCC00","#003399","#1aad1a")
)

eras_labels <- c("1950s","1960s","1970s","1980s","1990s",
                 "2000s","2010-14","2015-19","2020-21","2022-24")

eras_df <- tibble(
  era    = rep(eras_labels, 6),
  equipe = rep(c("Ferrari","McLaren","Williams",
                 "Red Bull","Mercedes","Lotus"), each = 10),
  vitorias = c(
    15,25,38,10,28,16,14,20,17,28,
     0, 5,30,44,28,10, 9,16, 8, 4,
     0, 0, 0, 2,25,36,12, 8, 1, 0,
     0, 0, 0, 0, 0, 0, 8,42,29,36,
     0, 0, 0, 0, 0, 0, 0, 2,44,29,
     0,12,38,15, 0, 0, 0, 0, 0, 0
  )
) %>%
  mutate(era = factor(era, levels = eras_labels))
```

# Estrutura & Dados

## Row

### Responsável: Amanda {data-width="1000"}

```{r}
div(
  style = "text-align:center; padding: 120px 20px;",
  tags$h2(style = "color:#E10600; font-size:1.1rem; letter-spacing:3px; text-transform:uppercase;",
          "⏳ Aba em construção"),
  tags$p(style = "font-size:1.2rem; color:#aaa; margin-top:20px;",
         "Responsável: Amanda"),
  tags$p(style = "font-size:0.95rem; color:#555; margin-top:10px;",
         "Setup, limpeza e organização do dataset · Estrutura base do .Rmd · GitHub do grupo")
)
```

# Pilotos

## Row

### Responsável: Álvaro {data-width="1000"}

```{r setup, include=FALSE}


div(
  style = "text-align:center; padding: 120px 20px;",
  tags$h2(style = "color:#E10600; font-size:1.1rem; letter-spacing:3px; text-transform:uppercase;",
          "⏳ Aba em construção"),
  tags$p(style = "font-size:1.2rem; color:#aaa; margin-top:20px;",
         "Responsável: Álvaro"),
  tags$p(style = "font-size:0.95rem; color:#555; margin-top:10px;",
         "Ranking de pilotos · Evolução de pontos e vitórias · Tabela interativa · ValueBoxes")
)
```

# Equipes & Construtores

## Row {data-height="200"}

### 🏆 Maior Campeã {.value-box}

```{r}
valueBox(
  value = "Ferrari · 16 títulos",
  icon  = "fa-trophy",
  color = "#E8002D"
)
```

### 🏁 Mais Vitórias {.value-box}

```{r}
valueBox(
  value = "Ferrari · 243 vitórias",
  icon  = "fa-flag-checkered",
  color = "#c0001f"
)
```

### ⚡ Maior Sequência {.value-box}

```{r}
valueBox(
  value = "Mercedes · 8 títulos (2014–2021)",
  icon  = "fa-bolt",
  color = "#007d74"
)
```

### 🔱 Recorde na Temporada {.value-box}

```{r}
valueBox(
  value = "Red Bull · 21 vitórias em 2023",
  icon  = "fa-star",
  color = "#3671C6"
)
```

## Row {data-height="550"}

### Ranking de Construtores (1950–2024) {data-width="420"}

```{r}
top10 <- constructors_summary %>%
  arrange(desc(titulos), desc(vitorias)) %>%
  select(Equipe = equipe, País = pais,
         Títulos = titulos, Vitórias = vitorias, Pódios = podios)

datatable(
  top10,
  rownames = FALSE,
  options  = list(
    pageLength = 10,
    searching  = TRUE,
    ordering   = TRUE,
    dom        = "ft",
    columnDefs = list(list(className = "dt-center", targets = 2:4)),
    language   = list(search = "🔍 Buscar equipe:")
  ),
  class = "compact stripe"
) %>%
  formatStyle("Títulos",
    background         = styleColorBar(c(0, max(top10$Títulos)), "#E8002D55"),
    backgroundSize     = "98% 60%",
    backgroundRepeat   = "no-repeat",
    backgroundPosition = "center"
  ) %>%
  formatStyle("Vitórias",
    background         = styleColorBar(c(0, max(top10$Vitórias)), "#FF800055"),
    backgroundSize     = "98% 60%",
    backgroundRepeat   = "no-repeat",
    backgroundPosition = "center"
  )
```

### Evolução de Vitórias por Era {data-width="580"}

```{r}
eras_df %>%
  plot_ly(
    x             = ~era,
    y             = ~vitorias,
    color         = ~equipe,
    colors        = c("#E8002D","#FF8000","#64C4FF",
                      "#3671C6","#00D2BE","#FFD700"),
    type          = "scatter",
    mode          = "lines+markers",
    marker        = list(size = 8),
    line          = list(width = 3),
    hovertemplate = "<b>%{fullData.name}</b><br>Era: %{x}<br>Vitórias: %{y}<extra></extra>"
  ) %>%
  layout(
    paper_bgcolor = "rgba(0,0,0,0)",
    plot_bgcolor  = "rgba(0,0,0,0)",
    font      = list(color = "#cccccc", size = 13),
    legend    = list(orientation = "h", y = -0.2),
    xaxis     = list(title = "", gridcolor = "#2a2a2a", tickangle = -30),
    yaxis     = list(title = "Vitórias", gridcolor = "#2a2a2a"),
    hovermode = "x unified"
  )
```

## Row {data-height="500"}

### Top 8 — Vitórias Totais {data-width="500"}

```{r}
constructors_summary %>%
  arrange(desc(vitorias)) %>%
  slice(1:8) %>%
  mutate(equipe = fct_reorder(equipe, vitorias)) %>%
  plot_ly(
    y             = ~equipe,
    x             = ~vitorias,
    type          = "bar",
    orientation   = "h",
    marker        = list(color = ~cor, line = list(color = ~cor, width = 1)),
    hovertemplate = "<b>%{y}</b><br>Vitórias: %{x}<extra></extra>"
  ) %>%
  layout(
    paper_bgcolor = "rgba(0,0,0,0)",
    plot_bgcolor  = "rgba(0,0,0,0)",
    font  = list(color = "#cccccc", size = 13),
    xaxis = list(title = "Vitórias", gridcolor = "#2a2a2a"),
    yaxis = list(title = "")
  )
```

### Top 8 — Pódios Totais {data-width="500"}

```{r}
constructors_summary %>%
  arrange(desc(podios)) %>%
  slice(1:8) %>%
  mutate(equipe = fct_reorder(equipe, podios)) %>%
  plot_ly(
    y             = ~equipe,
    x             = ~podios,
    type          = "bar",
    orientation   = "h",
    marker        = list(color = ~cor, line = list(color = ~cor, width = 1)),
    hovertemplate = "<b>%{y}</b><br>Pódios: %{x}<extra></extra>"
  ) %>%
  layout(
    paper_bgcolor = "rgba(0,0,0,0)",
    plot_bgcolor  = "rgba(0,0,0,0)",
    font  = list(color = "#cccccc", size = 13),
    xaxis = list(title = "Pódios", gridcolor = "#2a2a2a"),
    yaxis = list(title = "")
  )
```

## Row {data-height="100"}

###  {data-width="1000"}

```{r}
div(
  class = "footer-custom",
  tags$p(
    class = "disciplina",
    "MAF 213 — Visualização de Dados · UFV Campus Florestal · 2026/1"
  ),
  tags$p(
    class = "nomes",
    "Amanda · Álvaro · Júlia · Maria Eduarda"
  )
)
```

# Circuitos & Corridas

## Row

### Responsável: Maria Eduarda {data-width="1000"}

```{r}
div(
  style = "text-align:center; padding: 120px 20px;",
  tags$h2(style = "color:#E10600; font-size:1.1rem; letter-spacing:3px; text-transform:uppercase;",
          "⏳ Aba em construção"),
  tags$p(style = "font-size:1.2rem; color:#aaa; margin-top:20px;",
         "Responsável: Maria Eduarda"),
  tags$p(style = "font-size:0.95rem; color:#555; margin-top:10px;",
         "Mapa interativo de circuitos · Ranking de GPs · Países que mais sediaram corridas")
)
```
