---
title: "🏎️ Formula 1 World Championship · 1950–2024"
output:
  flexdashboard::flex_dashboard:
    orientation: rows
    vertical_layout: scroll
---

```{=html}
<style>
body { background-color: #0a0a0a !important; color: #f0f0f0 !important; }

/* Navbar */
.navbar {
  background-color: #080808 !important;
  border-bottom: 3px solid #E10600 !important;
  min-height: 80px !important;
}
.navbar-brand {
  color: #ffffff !important;
  font-weight: 800 !important;
  font-size: 1.6rem !important;
  line-height: 80px !important;
  padding: 0 24px !important;
  letter-spacing: 1px !important;
}
.navbar-nav > li > a {
  color: #ffffff !important;
  line-height: 80px !important;
  font-size: 0.95rem !important;
  font-weight: 600 !important;
  letter-spacing: 1px !important;
  padding: 0 18px !important;
}
.navbar-nav > li.active > a {
  background-color: #E10600 !important;
  color: #ffffff !important;
}

/* Cards */
.chart-wrapper, .chart-stage, .section.level3 {
  background-color: #111111 !important;
  border: 1px solid #222 !important;
}
.chart-title {
  background-color: #111111 !important;
  color: #ffffff !important;
  border-bottom: 2px solid #E10600 !important;
  font-weight: 700 !important;
  text-transform: uppercase !important;
  font-size: 1rem !important;
  padding: 14px 18px !important;
}

/* Value boxes */
.value-box { color: #ffffff !important; }
.value-box .inner {
  display: flex !important;
  flex-direction: row !important;
  align-items: center !important;
  justify-content: space-between !important;
  padding: 24px 28px !important;
  height: 100% !important;
}
.value-box .value {
  font-size: 1.6rem !important;
  font-weight: 800 !important;
  color: #ffffff !important;
  line-height: 1.4 !important;
}
.value-box .caption {
  font-size: 0.85rem !important;
  text-transform: uppercase !important;
  color: rgba(255,255,255,0.8) !important;
  letter-spacing: 1.5px !important;
  margin-top: 6px !important;
}
.value-box i {
  color: #ffffff !important;
  font-size: 3.5rem !important;
  opacity: 0.45 !important;
  flex-shrink: 0 !important;
}

/* Tabela */
table.dataTable { background-color: #111 !important; color: #f0f0f0 !important; }
table.dataTable thead th {
  background-color: #1a1a1a !important;
  color: #E10600 !important;
  border-bottom: 2px solid #E10600 !important;
  text-transform: uppercase !important;
  font-size: 0.82rem !important;
  padding: 12px 10px !important;
}
table.dataTable tbody td { font-size: 0.95rem !important; padding: 11px 10px !important; }
table.dataTable tbody tr { background-color: #111 !important; color: #e0e0e0 !important; }
table.dataTable tbody tr:hover { background-color: #1a1a1a !important; }
table.dataTable tbody tr.odd { background-color: #131313 !important; }
.dataTables_wrapper .dataTables_filter input {
  background-color: #1a1a1a !important;
  color: #f0f0f0 !important;
  border: 1px solid #333 !important;
  font-size: 0.9rem !important;
  padding: 6px 12px !important;
}
.dataTables_wrapper .dataTables_filter label,
.dataTables_wrapper .dataTables_info { color: #888 !important; font-size: 0.88rem !important; }

/* Rodapé */
.footer-custom {
  background-color: #080808 !important;
  border-top: 3px solid #E10600 !important;
  padding: 20px !important;
  text-align: center !important;
  width: 100% !important;
}
.footer-custom .disciplina {
  color: #E10600 !important;
  font-weight: 700 !important;
  font-size: 0.95rem !important;
  letter-spacing: 1px !important;
  text-transform: uppercase !important;
  margin-bottom: 6px !important;
}
.footer-custom .nomes {
  color: #888 !important;
  font-size: 0.88rem !important;
  letter-spacing: 2px !important;
  text-transform: uppercase !important;
}
</style>
```

```{r setup, include=FALSE}
library(flexdashboard)
library(dplyr)
library(ggplot2)
library(plotly)
library(DT)
library(forcats)
library(tibble)
library(htmltools)

constructors_summary <- tibble(
  equipe       = c("Ferrari","McLaren","Williams","Mercedes","Lotus",
                   "Red Bull","Brabham","Renault","Tyrrell","BRM"),
  pais         = c("Itália","Reino Unido","Reino Unido","Alemanha",
                   "Reino Unido","Áustria","Reino Unido","França",
                   "Reino Unido","Reino Unido"),
  primeiro_ano = c(1950,1966,1977,1954,1958,2005,1962,1977,1970,1951),
  titulos      = c(16, 8, 9, 8, 7, 6, 2, 2, 1, 1),
  vitorias     = c(243,183,114,125,79,119,35,35,23,17),
  podios       = c(778,511,313,320,175,280,115,102,99,74),
  cor          = c("#E8002D","#FF8000","#64C4FF","#00D2BE","#FFD700",
                   "#3671C6","#2c7a2c","#CCCC00","#003399","#1aad1a")
)

eras_labels <- c("1950s","1960s","1970s","1980s","1990s",
                 "2000s","2010-14","2015-19","2020-21","2022-24")

eras_df <- tibble(
  era    = rep(eras_labels, 6),
  equipe = rep(c("Ferrari","McLaren","Williams",
                 "Red Bull","Mercedes","Lotus"), each = 10),
  vitorias = c(
    15,25,38,10,28,16,14,20,17,28,
     0, 5,30,44,28,10, 9,16, 8, 4,
     0, 0, 0, 2,25,36,12, 8, 1, 0,
     0, 0, 0, 0, 0, 0, 8,42,29,36,
     0, 0, 0, 0, 0, 0, 0, 2,44,29,
     0,12,38,15, 0, 0, 0, 0, 0, 0
  )
) %>%
  mutate(era = factor(era, levels = eras_labels))
```

```{r carregar_dados_pilotos, include=FALSE}
library(stringr)

# Carregando as tabelas necessárias do dataset do Kaggle
drivers <- read.csv("drivers.csv", stringsAsFactors = FALSE)
results <- read.csv("results.csv")
status  <- read.csv("status.csv")
races   <- read.csv("races.csv")

# Unificando nome e sobrenome e removendo espaços extras
drivers <- drivers %>%
  mutate(
    driver_name = str_squish(paste(forename, surname)),
    # Garantir que driverId seja tratado como caractere ou numérico consistente
    driverId = as.integer(driverId) 
  )

# Cruzando os dados de resultados com pilotos e corridas para as análises
f1_data <- results %>%
  inner_join(drivers, by = "driverId") %>%
  inner_join(races, by = "raceId") %>%
  mutate(year = as.integer(year))
```


# Estrutura & Dados

## Row

### Responsável: Amanda {data-width="1000"}

```{r}
div(
  style = "text-align:center; padding: 120px 20px;",
  tags$h2(style = "color:#E10600; font-size:1.1rem; letter-spacing:3px; text-transform:uppercase;",
          "⏳ Aba em construção"),
  tags$p(style = "font-size:1.2rem; color:#aaa; margin-top:20px;",
         "Responsável: Amanda"),
  tags$p(style = "font-size:0.95rem; color:#555; margin-top:10px;",
         "Setup, limpeza e organização do dataset · Estrutura base do .Rmd · GitHub do grupo")
)
```

# Pilotos

## Row {data-height="150"}

### Pilotos com Mais Títulos {data-width="333"}

```{r}
titulos_por_piloto <- f1_data %>%
  group_by(year, driver_name) %>%
  summarise(total_points = sum(points, na.rm = TRUE), .groups = "drop") %>%
  group_by(year) %>%
  slice_max(total_points, n = 1, with_ties = FALSE) %>%
  group_by(driver_name) %>%
  summarise(titulos = n()) %>%
  slice_max(titulos, n = 1, with_ties = FALSE)

valueBox(
  value = titulos_por_piloto$driver_name,
  caption = paste("Mais Títulos Mundiais (", titulos_por_piloto$titulos, " títulos)"),
  icon = "fa-trophy",
  color = "gold"
)
```


### Pilotos com Mais Vitórias {data-width="333"}

```{r}
# 2. Agrupando por driverId para contar vitórias (positionOrder == 1)
maior_vencedor <- f1_data %>%
  filter(positionOrder == 1) %>%
  group_by(driverId, driver_name) %>%
  summarise(vitorias = n(), .groups = "drop") %>%
  slice_max(vitorias, n = 1, with_ties = FALSE)

valueBox(
  value = maior_vencedor$driver_name,
  caption = paste("Mais Vitórias na História (", maior_vencedor$vitorias, " vitórias)"),
  icon = "fa-flag-checkered",
  color = "danger"
)
```


### Piloto com Mais Pódios {data-width="333"}

```{r}
# 3. Pódios (Posições 1, 2 ou 3)
maior_podios <- f1_data %>%
  filter(positionOrder %in% c(1, 2, 3)) %>%
  group_by(driverId, driver_name) %>%
  summarise(podios = n(), .groups = "drop") %>%
  slice_max(podios, n = 1, with_ties = FALSE)

valueBox(
  value = maior_podios$driver_name,
  caption = paste("Mais Pódios na História (", maior_podios$podios, " pódios)"),
  icon = "fa-star",
  color = "info"
)
```

## Row {data-height="450"}

### Evolução de Pontos por Temporada (Top Pilotos) {data-width="400"}

```{r}
# 1. Definir as cores oficiais das equipes dos respectivos pilotos para o gráfico
cores_pilotos <- c(
  "Lewis Hamilton"     = "#00D2BE", # Teal da Mercedes
  "Michael Schumacher" = "#E8002D", # Vermelho da Ferrari
  "Ayrton Senna"       = "#FF8000", # Laranja de Papaia da McLaren
  "Max Verstappen"     = "#3671C6"  # Azul Marinho da Red Bull
)

# Filtrar e agrupar evolução temporal
top_pilotos_nomes <- c("Lewis Hamilton", "Michael Schumacher", "Ayrton Senna", "Max Verstappen")

evolucao <- f1_data %>%
  filter(driver_name %in% top_pilotos_nomes) %>%
  group_by(year, driver_name) %>%
  summarise(
    pontos_ano = sum(points, na.rm = TRUE),
    vitorias_ano = sum(positionOrder == 1),
    .groups = "drop"
  )

# 2. Construir o gráfico com o tema Dark customizado
p <- ggplot(evolucao, aes(x = year, y = pontos_ano, color = driver_name, group = driver_name)) +
  geom_line(size = 1.2, alpha = 0.85) +
  geom_point(size = 2, alpha = 0.9) +
  # Aplica a paleta de cores personalizada dos pilotos
  scale_color_manual(values = cores_pilotos) +
  labs(
    #title = "Evolução de Pontos por Temporada", 
    x = "Ano", 
    y = "Pontos Obtidos", 
    color = "Piloto"
  ) +
  # Customização fina para casar com o CSS do seu painel
  theme_minimal(base_family = "sans") +
  theme(
    # Fundo do gráfico e do painel combinando com as caixas do flexdashboard (#111111)
    plot.background   = element_rect(fill = "#111111", color = NA),
    panel.background  = element_rect(fill = "#111111", color = NA),
    
    # Linhas de grade horizontais e verticais bem discretas
    panel.grid.major  = element_line(color = "#252525", size = 0.4),
    panel.grid.minor  = element_blank(),
    
    # Cores dos textos (Títulos e Eixos) em branco/cinza claro
    plot.title        = element_text(color = "#ffffff", face = "bold", size = 14, vjust = 2),
    axis.title        = element_text(color = "#aaaaaa", size = 11),
    axis.text         = element_text(color = "#888888", size = 10),
    
    # Legenda interna (caso o Plotly exiba a legenda do ggplot)
    legend.title      = element_text(color = "#ffffff", face = "bold"),
    legend.text       = element_text(color = "#e0e0e0"),
    legend.background = element_rect(fill = "#111111", color = NA)
  )

# 3. Converter para Plotly aplicando correções de fundo e estilo de tooltip (balão)
ggplotly(p) %>%
  layout(
    # Garante que o fundo do container do Plotly também seja escuro
    plot_bgcolor  = "#111111",
    paper_bgcolor = "#111111",
    # Estilização da legenda interativa do Plotly
    legend = list(
      font = list(color = "#ffffff"),
      bgcolor = "transparent"
    ),
    # Customização do balão que aparece ao passar o mouse (Tooltip)
    hoverlabel = list(
      bgcolor = "#222222",
      font = list(color = "#ffffff", size = 12),
      bordercolor = "#E10600" # Borda vermelha padrão F1
    )
  )
```


### Evolução de Vitórias por Temporada (Top Pilotos) {data-width="400"}
```{r}
# 1. Definir as cores oficiais das equipes dos respectivos pilotos para o gráfico
cores_pilotos <- c(
  "Lewis Hamilton"     = "#00D2BE", # Teal da Mercedes
  "Michael Schumacher" = "#E8002D", # Vermelho da Ferrari
  "Ayrton Senna"       = "#FF8000", # Laranja de Papaia da McLaren
  "Max Verstappen"     = "#3671C6"  # Azul Marinho da Red Bull
)

# 2. Construir o gráfico de vitórias com o tema Dark customizado
v <- ggplot(evolucao, aes(x = year, y = vitorias_ano, color = driver_name, group = driver_name)) +
  geom_line(size = 1.2, alpha = 0.85) +
  geom_point(size = 2, alpha = 0.9) +
  # Aplica a paleta de cores personalizada dos pilotos
  scale_color_manual(values = cores_pilotos) +
  labs(
    #title = "Evolução de Vitórias por Temporada", 
    x = "Ano", 
    y = "Número de Vitórias", 
    color = "Piloto"
  ) +
  # Customização fina para casar com o CSS do seu painel
  theme_minimal(base_family = "sans") +
  theme(
    # Fundo do gráfico e do painel combinando com as caixas do flexdashboard (#111111)
    plot.background   = element_rect(fill = "#111111", color = NA),
    panel.background  = element_rect(fill = "#111111", color = NA),
    
    # Linhas de grade horizontais e verticais bem discretas
    panel.grid.major  = element_line(color = "#252525", size = 0.4),
    panel.grid.minor  = element_blank(),
    
    # Cores dos textos (Títulos e Eixos) em branco/cinza claro
    plot.title        = element_text(color = "#ffffff", face = "bold", size = 14, vjust = 2),
    axis.title        = element_text(color = "#aaaaaa", size = 11),
    axis.text         = element_text(color = "#888888", size = 10),
    
    # Legenda interna (caso o Plotly exiba a legenda do ggplot)
    legend.title      = element_text(color = "#ffffff", face = "bold"),
    legend.text       = element_text(color = "#e0e0e0"),
    legend.background = element_rect(fill = "#111111", color = NA)
  )

# 3. Converter para Plotly aplicando correções de fundo e estilo de tooltip (balão)
ggplotly(v) %>%
  layout(
    # Garante que o fundo do container do Plotly também seja escuro
    plot_bgcolor  = "#111111",
    paper_bgcolor = "#111111",
    # Estilização da legenda interativa do Plotly
    legend = list(
      font = list(color = "#ffffff"),
      bgcolor = "transparent"
    ),
    # Customização do balão que aparece ao passar o mouse (Tooltip)
    hoverlabel = list(
      bgcolor = "#222222",
      font = list(color = "#ffffff", size = 12),
      bordercolor = "#E10600" # Borda vermelha padrão F1
    )
  )
```

## Row {data-height="450"}

### Ranking e Estatísticas Gerais dos Pilotos (1950 - 2024) {data-width="800"}
```{r}
# Filtrando e agrupando os dados por piloto utilizando dplyr (group_by, summarise)
ranking_pilotos <- f1_data %>%
  filter(year >= 1950 & year <= 2024) %>%
  group_by(driverId, driver_name) %>% # Usando o driverId conforme instrução do Obs.
  summarise(
    Nacionalidade = first(nationality),
    Corridas = n(),
    Vitórias = sum(positionOrder == 1),
    Pódios = sum(positionOrder %in% c(1, 2, 3)),
    Pontos_Totais = sum(points, na.rm = TRUE),
    .groups = "drop"
  ) %>%
  ungroup() %>%
  # Ajustando os nomes das colunas direto no select para alinhar com o formatStyle
  select(
    Piloto          = driver_name, 
    Nacionalidade, 
    Corridas, 
    Vitórias, 
    Pódios, 
    `Pontos Totais` = Pontos_Totais
  ) %>%
  arrange(desc(Vitórias), desc(Pódios))

# Inserindo tabela interativa com o pacote DT (seguindo o padrão visual do grupo)
datatable(
  ranking_pilotos,
  rownames = FALSE,
  options  = list(
    pageLength = 10,
    searching  = TRUE,
    ordering   = TRUE,
    dom        = "ft", # Mantém apenas o campo de busca (f) e a tabela (t)
    columnDefs = list(list(className = "dt-center", targets = 2:5)), # Centraliza as colunas numéricas
    language   = list(search = "🔍 Buscar piloto:")
  ),
  class = "compact stripe"
) %>%
  # Adiciona a barra de progresso vermelha (F1) na coluna de Vitórias
  formatStyle("Vitórias",
    background         = styleColorBar(c(0, max(ranking_pilotos$Vitórias)), "#E8002D55"),
    backgroundSize     = "98% 60%",
    backgroundRepeat   = "no-repeat",
    backgroundPosition = "center"
  ) %>%
  # Adiciona a barra de progresso laranja na coluna de Pódios
  formatStyle("Pódios",
    background         = styleColorBar(c(0, max(ranking_pilotos$Pódios)), "#FF800055"),
    backgroundSize     = "98% 60%",
    backgroundRepeat   = "no-repeat",
    backgroundPosition = "center"
  )
```


## Row {data-height="100"}

###  {data-width="1000"}

```{r}
div(
  class = "footer-custom",
  tags$p(
    class = "disciplina",
    "MAF 213 — Visualização de Dados · UFV Campus Florestal · 2026/1"
  ),
  tags$p(
    class = "nomes",
    "Amanda · Álvaro · Júlia · Maria Eduarda"
  )
)
```

# Equipes & Construtores

## Row {data-height="200"}

### 🏆 Maior Campeã {.value-box}

```{r}
valueBox(
  value = "Ferrari · 16 títulos",
  icon  = "fa-trophy",
  color = "#E8002D"
)
```

### 🏁 Mais Vitórias {.value-box}

```{r}
valueBox(
  value = "Ferrari · 243 vitórias",
  icon  = "fa-flag-checkered",
  color = "#c0001f"
)
```

### ⚡ Maior Sequência {.value-box}

```{r}
valueBox(
  value = "Mercedes · 8 títulos (2014–2021)",
  icon  = "fa-bolt",
  color = "#007d74"
)
```

### 🔱 Recorde na Temporada {.value-box}

```{r}
valueBox(
  value = "Red Bull · 21 vitórias em 2023",
  icon  = "fa-star",
  color = "#3671C6"
)
```

## Row {data-height="550"}

### Ranking de Construtores (1950–2024) {data-width="420"}

```{r}
top10 <- constructors_summary %>%
  arrange(desc(titulos), desc(vitorias)) %>%
  select(Equipe = equipe, País = pais,
         Títulos = titulos, Vitórias = vitorias, Pódios = podios)

datatable(
  top10,
  rownames = FALSE,
  options  = list(
    pageLength = 10,
    searching  = TRUE,
    ordering   = TRUE,
    dom        = "ft",
    columnDefs = list(list(className = "dt-center", targets = 2:4)),
    language   = list(search = "🔍 Buscar equipe:")
  ),
  class = "compact stripe"
) %>%
  formatStyle("Títulos",
    background         = styleColorBar(c(0, max(top10$Títulos)), "#E8002D55"),
    backgroundSize     = "98% 60%",
    backgroundRepeat   = "no-repeat",
    backgroundPosition = "center"
  ) %>%
  formatStyle("Vitórias",
    background         = styleColorBar(c(0, max(top10$Vitórias)), "#FF800055"),
    backgroundSize     = "98% 60%",
    backgroundRepeat   = "no-repeat",
    backgroundPosition = "center"
  )
```

### Evolução de Vitórias por Era {data-width="580"}

```{r}
eras_df %>%
  plot_ly(
    x             = ~era,
    y             = ~vitorias,
    color         = ~equipe,
    colors        = c("#E8002D","#FF8000","#64C4FF",
                      "#3671C6","#00D2BE","#FFD700"),
    type          = "scatter",
    mode          = "lines+markers",
    marker        = list(size = 8),
    line          = list(width = 3),
    hovertemplate = "<b>%{fullData.name}</b><br>Era: %{x}<br>Vitórias: %{y}<extra></extra>"
  ) %>%
  layout(
    paper_bgcolor = "rgba(0,0,0,0)",
    plot_bgcolor  = "rgba(0,0,0,0)",
    font      = list(color = "#cccccc", size = 13),
    legend    = list(orientation = "h", y = -0.2),
    xaxis     = list(title = "", gridcolor = "#2a2a2a", tickangle = -30),
    yaxis     = list(title = "Vitórias", gridcolor = "#2a2a2a"),
    hovermode = "x unified"
  )
```

## Row {data-height="500"}

### Top 8 — Vitórias Totais {data-width="500"}

```{r}
constructors_summary %>%
  arrange(desc(vitorias)) %>%
  slice(1:8) %>%
  mutate(equipe = fct_reorder(equipe, vitorias)) %>%
  plot_ly(
    y             = ~equipe,
    x             = ~vitorias,
    type          = "bar",
    orientation   = "h",
    marker        = list(color = ~cor, line = list(color = ~cor, width = 1)),
    hovertemplate = "<b>%{y}</b><br>Vitórias: %{x}<extra></extra>"
  ) %>%
  layout(
    paper_bgcolor = "rgba(0,0,0,0)",
    plot_bgcolor  = "rgba(0,0,0,0)",
    font  = list(color = "#cccccc", size = 13),
    xaxis = list(title = "Vitórias", gridcolor = "#2a2a2a"),
    yaxis = list(title = "")
  )
```

### Top 8 — Pódios Totais {data-width="500"}

```{r}
constructors_summary %>%
  arrange(desc(podios)) %>%
  slice(1:8) %>%
  mutate(equipe = fct_reorder(equipe, podios)) %>%
  plot_ly(
    y             = ~equipe,
    x             = ~podios,
    type          = "bar",
    orientation   = "h",
    marker        = list(color = ~cor, line = list(color = ~cor, width = 1)),
    hovertemplate = "<b>%{y}</b><br>Pódios: %{x}<extra></extra>"
  ) %>%
  layout(
    paper_bgcolor = "rgba(0,0,0,0)",
    plot_bgcolor  = "rgba(0,0,0,0)",
    font  = list(color = "#cccccc", size = 13),
    xaxis = list(title = "Pódios", gridcolor = "#2a2a2a"),
    yaxis = list(title = "")
  )
```

## Row {data-height="100"}

###  {data-width="1000"}

```{r}
div(
  class = "footer-custom",
  tags$p(
    class = "disciplina",
    "MAF 213 — Visualização de Dados · UFV Campus Florestal · 2026/1"
  ),
  tags$p(
    class = "nomes",
    "Amanda · Álvaro · Júlia · Maria Eduarda"
  )
)
```

# Circuitos & Corridas

```{r carregando_dados_circuitos}
races <- read.csv("races.csv")
circuits <- read.csv("circuits.csv")

dados_combinados <- races %>%
  inner_join(circuits, by = "circuitId", suffix = c("_corrida", "_circuito"))
```


## Row {data-height=150}
### Total de Grandes Prémios Realizados {.value-box}

```{r}
total_gps <- nrow(races)
valueBox(total_gps, icon = "fa-flag-checkered", color = "danger")
```


### Países que já sediaram a F1 {.value-box}

```{r}
total_paises <- n_distinct(circuits$country)
valueBox(total_paises, icon = "fa-globe", color = "info")
```


### Circuito Mais Tradicional {.value-box}

```{r}

mais_frequentado <- dados_combinados %>%
  count(name_circuito, sort = TRUE) %>%
  slice(1)

valueBox(mais_frequentado$name_circuito, icon = "fa-trophy", color = "warning")

```


## Row {data-height="600"}
### Mapa Interativo dos Circuitos Mundiais {data-width="400"}

```{r}
library(leaflet)

leaflet(circuits) %>%
  addTiles() %>%
  addMarkers(
    lng = ~lng, 
    lat = ~lat, 
    popup = ~paste("<strong>", name, "</strong><br>", location, ", ", country),
    clusterOptions = markerClusterOptions() 
  )
```

### Países que Mais Sediaram Corridas (Top 15) {data-width="400"}

```{r}
# Contagem de corridas por país para o gráfico de barras
dados_paises <- dados_combinados %>%
  count(country, sort = TRUE) %>%
  head(15)

ggplot(dados_paises, aes(x = reorder(country, n), y = n)) +
  geom_col(fill = "firebrick") +
  coord_flip() +
  labs(
    x = "País",
    y = "Número de Corridas"
  ) +
  theme_minimal()
```

## Row {data-height="400"}

### Estatísticas e Rankings por Grande Prémio

```{r}
library(DT)

ranking_gps <- dados_combinados %>%
  group_by(name_corrida) %>%
  summarise(
    Edicoes = n(),
    Pais = first(country),
    Primeiro_Ano = min(year),
    Ultimo_Ano = max(year)
  ) %>%
  arrange(desc(Edicoes))

datatable(
  ranking_gps,
  options = list(pageLength = 5, searchHighlight = TRUE),
  colnames = c("Grande Prémio", "Edições", "País", "Ano de Estreia", "Último Ano"),
  rownames = FALSE
)
```


## Row {data-height="100"}
### {data-width="1000"}

```{r}
div(
  class = "footer-custom",
  tags$p(
    class = "disciplina",
    "MAF 213 — Visualização de Dados · UFV Campus Florestal · 2026/1"
  ),
  tags$p(
    class = "nomes",
    "Amanda · Álvaro · Júlia · Maria Eduarda"
  )
)
```