---
title: "🏎️ Formula 1 World Championship · 1950–2024"
output:
  flexdashboard::flex_dashboard:
    orientation: rows
    vertical_layout: scroll
---

```{=html}
<style>
body { font-family: 'Montserrat', sans-serif !important;
  background-color: #0a0a0a !important; color: #f0f0f0 !important; }

/* Navbar */
.navbar {
  background-color: #080808 !important;
  border-bottom: 3px solid #E10600 !important;
  min-height: 80px !important;
}
.navbar-brand {
  color: #ffffff !important;
  font-weight: 800 !important;
  font-size: 1.6rem !important;
  line-height: 80px !important;
  padding: 0 24px !important;
  letter-spacing: 1px !important;
}
.navbar-nav > li > a {
  color: #ffffff !important;
  line-height: 80px !important;
  font-size: 1.2rem !important;
  font-weight: 800 !important;
  letter-spacing: 1px !important;
  padding: 0 18px !important;
}
.navbar-nav > li.active > a {
  background-color: #E10600 !important;
  color: #ffffff !important;
}

/* Cards */
.chart-wrapper, .chart-stage, .section.level3 {
  background-color: #111111 !important;
  border: 1px solid #222 !important;
}
.chart-title {
  background-color: #111111 !important;
  color: #ffffff !important;
  border-bottom: 2px solid #E10600 !important;
  font-weight: 800 !important;
  text-transform: uppercase !important;
  font-size: 1.5rem !important;
  padding: 14px 18px !important;
}

/* Value boxes */
.value-box { color: #ffffff !important; }
.value-box .inner {
  display: flex !important;
  flex-direction: row !important;
  align-items: center !important;
  justify-content: space-between !important;
  padding: 24px 28px !important;
  height: 100% !important;
}
.value-box .value {
  white-space: pre-line !important;
  font-size: 1.3rem !important;
  font-weight: 600 !important;
  color: #ffffff !important;
  line-height: 1.4 !important;
  display: block !important;
}
.value-box .caption {
  font-size: 1.3rem !important;
  text-transform: uppercase !important;
  color: rgba(255,255,255,0.8) !important;
  letter-spacing: 1.5px !important;
  margin-top: 6px !important;
}
.value-box i {
  color: #ffffff !important;
  font-size: 3.5rem !important;
  opacity: 0.45 !important;
  flex-shrink: 0 !important;
}

/* Tabela */
table.dataTable { background-color: #111 !important; color: #f0f0f0 !important; }
table.dataTable thead th {
  background-color: #1a1a1a !important;
  color: #E10600 !important;
  border-bottom: 2px solid #E10600 !important;
  text-transform: uppercase !important;
  font-size: 1.3rem !important;
  padding: 12px 10px !important;
}
table.dataTable tbody td { font-size: 1.3rem !important; padding: 11px 10px !important; }
table.dataTable tbody tr { background-color: #111 !important; color: #e0e0e0 !important; }
table.dataTable tbody tr:hover { background-color: #1a1a1a !important; }
table.dataTable tbody tr.odd { background-color: #131313 !important; }
.dataTables_wrapper .dataTables_filter input {
  background-color: #1a1a1a !important;
  color: #f0f0f0 !important;
  border: 1px solid #333 !important;
  font-size: 1.0rem !important;
  padding: 6px 12px !important;
}
.dataTables_wrapper .dataTables_filter label,
.dataTables_wrapper .dataTables_info { color: #888 !important; font-size: 1.0rem !important; }

/* Rodapé */
.footer-custom {
  background-color: #080808 !important;
  border-top: 3px solid #E10600 !important;
  padding: 20px !important;
  text-align: center !important;
  width: 100% !important;
}
.footer-custom .disciplina {
  color: #E10600 !important;
  font-weight: 700 !important;
  font-size: 0.95rem !important;
  letter-spacing: 1px !important;
  text-transform: uppercase !important;
  margin-bottom: 6px !important;
}
.footer-custom .nomes {
  color: #888 !important;
  font-size: 0.88rem !important;
  letter-spacing: 2px !important;
  text-transform: uppercase !important;
}
</style>
```

```{r setup, include=FALSE}
library(flexdashboard)
library(dplyr)
library(ggplot2)
library(plotly)
library(DT)
library(forcats)
library(tibble)
library(htmltools)
library(stringr)

drivers <- read.csv("drivers.csv", stringsAsFactors = FALSE)
results <- read.csv("results.csv")
status  <- read.csv("status.csv")
races   <- read.csv("races.csv")
constructors <- read.csv("constructors.csv")
circuits <- read.csv("circuits.csv")

###############################   ALVARO   ####################################
drivers <- drivers %>%
  mutate(
    driver_name = str_squish(paste(forename, surname)),
    driverId = as.integer(driverId) 
  )

# Cruzando os dados de resultados com pilotos e corridas para as análises
f1_data <- results %>%
  inner_join(drivers, by = "driverId") %>%
  inner_join(races, by = "raceId") %>%
  mutate(year = as.integer(year))

###############################################################################

###############################   JULIA   ####################################

constructors_summary <- tibble(
  equipe       = c("Ferrari","McLaren","Williams","Mercedes","Lotus",
                   "Red Bull","Brabham","Renault","Tyrrell","BRM"),
  pais         = c("It\u00edlia","Reino Unido","Reino Unido","Alemanha",
                   "Reino Unido","\u00c1ustria","Reino Unido","Fran\u00e7a",
                   "Reino Unido","Reino Unido"),
  primeiro_ano = c(1950,1966,1977,1954,1958,2005,1962,1977,1970,1951),
  titulos      = c(16, 8, 9, 8, 7, 6, 2, 2, 1, 1),
  vitorias     = c(243,183,114,125,79,119,35,35,23,17),
  podios       = c(778,511,313,320,175,280,115,102,99,74),
  cor          = c("#E8002D","#FF8000","#64C4FF","#00D2BE","#FFD700",
                   "#3671C6","#2c7a2c","#CCCC00","#003399","#1aad1a")
)

eras_labels <- c("1950s","1960s","1970s","1980s","1990s",
                 "2000s","2010-14","2015-19","2020-21","2022-24")

eras_df <- tibble(
  era    = rep(eras_labels, 6),
  equipe = rep(c("Ferrari","McLaren","Williams",
                 "Red Bull","Mercedes","Lotus"), each = 10),
  vitorias = c(
    15,25,38,10,28,16,14,20,17,28,
     0, 5,30,44,28,10, 9,16, 8, 4,
     0, 0, 0, 2,25,36,12, 8, 1, 0,
     0, 0, 0, 0, 0, 0, 8,42,29,36,
     0, 0, 0, 0, 0, 0, 0, 2,44,29,
     0,12,38,15, 0, 0, 0, 0, 0, 0
  )
) %>%
  mutate(era = factor(era, levels = eras_labels))

###############################################################################

##############################    DUDA    ##################################### 

dados_combinados <- races %>%
  inner_join(circuits, by = "circuitId", suffix = c("_corrida", "_circuito"))

###############################################################################


###############################   AMANDA   ####################################

races_clean <- races %>%
  mutate(
    year = as.integer(year),
    round = as.integer(round),
    race_name = name
  )

results_clean <- results %>%
  mutate(
    points = as.numeric(points),
    positionOrder = as.integer(positionOrder)
  )

drivers_clean <- drivers %>%
  mutate(
    driver = paste(forename, surname)
  )

constructors_clean <- constructors %>%
  rename(
    constructor = name
  )

circuits_clean <- circuits %>%
  rename(
    circuit = name
  )

coverage_by_year <- races_clean %>%
  count(year, name = "corridas") %>%
  arrange(year)

races_by_country <- races_clean %>%
  left_join(
    circuits_clean %>% select(circuitId, country),
    by = "circuitId"
  ) %>%
  count(country, sort = TRUE, name = "corridas") %>%
  slice_head(n = 10)

status_summary <- results_clean %>%
  left_join(status, by = "statusId") %>%
  mutate(
    grupo_status = case_when(
      grepl("Finished|Lap", status, ignore.case = TRUE) ~ "Completou a prova",
      TRUE ~ "Nao completou"
    )
  ) %>%
  count(grupo_status, name = "resultados")

status_summary <- status_summary %>%
  mutate(
    percentual = resultados / sum(resultados),
    rotulo = paste0(round(percentual * 100), "%")
  )

csv_inventory <- tribble(
  ~Arquivo, ~Objeto, ~Linhas, ~Colunas, ~Uso,
  "races.csv", "Corridas", nrow(races), ncol(races), "anos, etapas, calendario e circuitos",
  "results.csv", "Resultados", nrow(results), ncol(results), "chegadas, pontos, voltas e posicoes finais",
  "drivers.csv", "Pilotos", nrow(drivers), ncol(drivers), "cadastro, nacionalidade e chaves dos pilotos",
  "constructors.csv", "Construtores", nrow(constructors), ncol(constructors), "cadastro das equipes",
  "circuits.csv", "Circuitos", nrow(circuits), ncol(circuits), "paises, cidades e coordenadas",
  "status.csv", "Status", nrow(status), ncol(status), "motivos de classificacao ou abandono"
)

data_dictionary <- tibble(
  Tabela = c("races", "results", "drivers", "constructors", "circuits", "status"),
  Chave = c("raceId", "resultId", "driverId", "constructorId", "circuitId", "statusId"),
  Granularidade = c(
    "uma linha por Grande Premio",
    "uma linha por piloto em cada corrida",
    "uma linha por piloto cadastrado",
    "uma linha por equipe",
    "uma linha por circuito",
    "uma linha por tipo de status"
  ),
  Campos = c(
    "year, round, circuitId, name",
    "raceId, driverId, constructorId, points, positionOrder",
    "forename, surname, nationality, dob",
    "name, nationality",
    "name, location, country, lat, lng",
    "status"
  )
)

metric_periodo <- paste0(min(races_clean$year), "-", max(races_clean$year))
metric_corridas <- format(nrow(races_clean), big.mark = ".")
metric_pilotos <- format(n_distinct(drivers_clean$driverId), big.mark = ".")
metric_circuitos <- paste0(
  n_distinct(circuits_clean$circuitId),
  " circuitos / ",
  n_distinct(circuits_clean$country),
  " paises"
)

###############################################################################

```


# ESTRUTURA & DADOS

## Row {data-height="110"}

### O que esta aba mostra 

- Quais arquivos do Kaggle foram usados.
- Quantas temporadas, corridas, pilotos, circuitos e paises aparecem na base.
- Como as tabelas se relacionam por chaves, como `raceId`, `driverId`, `constructorId`, `circuitId` e `statusId`.
- Uma checagem visual da cobertura do dataset antes das analises do grupo.

## Row {data-height="150"}

### Temporadas cobertas {.value-box}

```{r}
valueBox(
  value = "1950 - 2024",
  icon  = "fa-calendar",
  color = "#E8002D"
)
```

### Grandes Prêmios {.value-box}

```{r}
valueBox(
  value = "1.225",
  icon  = "fa-flag-checkered",
  color = "#c0001f"
)
```

### Pilotos Únicos{.value-box}

```{r}
valueBox(
  value = "861",
  icon  = "fa-users",
  color = "#007d74"
)
```

### Estrutura Geográfica {.value-box}

```{r}
valueBox(
  value = "77 circuitos | 35 Países",
  icon  = "fa-map",
  color = "#3671C6"
)
```

## Row {data-height="310"}

### Inventario dos Arquivos

```{r}
csv_inventory %>%
  datatable(
    rownames = FALSE,
    options = list(
      pageLength = 6,
      searching = FALSE,
      ordering = TRUE,
      dom = "t",
      columnDefs = list(list(className = "dt-center", targets = 2:3))
    ),
    class = "compact stripe"
  )
```

## Row

### Corridas por Temporada {data-width="400"}

```{r}
coverage_by_year %>%
  plot_ly(
    x = ~year,
    y = ~corridas,
    type = "scatter",
    mode = "lines+markers",
    height = 350,
    line = list(color = "#E10600", width = 3),
    marker = list(color = "#ffffff", size = 6),
    hovertemplate = "Ano: %{x}<br>Corridas: %{y}<extra></extra>"
  ) %>%
  layout(
    autosize = TRUE,
    paper_bgcolor = "rgba(0,0,0,0)",
    plot_bgcolor = "rgba(0,0,0,0)",
    font = list(color = "#cccccc", size = 13),
    margin = list(l = 60, r = 25, t = 20, b = 45),
    xaxis = list(
      title = "",
      gridcolor = "#2a2a2a",
      zerolinecolor = "#2a2a2a"
    ),
    yaxis = list(
      title = "Numero de corridas",
      gridcolor = "#2a2a2a",
      zerolinecolor = "#2a2a2a"
    )
  ) %>%
  config(displayModeBar = FALSE, responsive = TRUE)
```

### Paises com Mais Corridas {data-width="400"}

```{r}
races_by_country %>%
  mutate(country = fct_reorder(country, corridas)) %>%
  plot_ly(
    x = ~corridas,
    y = ~country,
    type = "bar",
    orientation = "h",
    height = 350,
    marker = list(color = "#E10600"),
    text = ~corridas,
    textposition = "outside",
    cliponaxis = FALSE,
    hovertemplate = "<b>%{y}</b><br>Corridas: %{x}<extra></extra>"
  ) %>%
  layout(
    autosize = TRUE,
    paper_bgcolor = "rgba(0,0,0,0)",
    plot_bgcolor = "rgba(0,0,0,0)",
    font = list(color = "#cccccc", size = 13),
    margin = list(l = 105, r = 45, t = 20, b = 45),
    xaxis = list(
      title = "Corridas",
      gridcolor = "#2a2a2a",
      zerolinecolor = "#2a2a2a"
    ),
    yaxis = list(title = "")
  ) %>%
  config(displayModeBar = FALSE, responsive = TRUE)
```

## Row {data-heigth="360"}

### Status dos Resultados {data-width="400"} 

```{r}
status_summary %>%
  plot_ly(
    labels = ~grupo_status,
    values = ~resultados,
    type = "pie",
    hole = 0.58,
    height = 350,
    marker = list(colors = c("#E10600", "#555555")),
    text = ~rotulo,
    textinfo = "text",
    textposition = "inside",
    insidetextfont = list(color = "#ffffff", size = 18),
    hovertemplate = "<b>%{label}</b><br>Resultados: %{value}<extra></extra>"
  ) %>%
  layout(
    autosize = TRUE,
    paper_bgcolor = "rgba(0,0,0,0)",
    plot_bgcolor = "rgba(0,0,0,0)",
    font = list(color = "#cccccc", size = 13),
    margin = list(l = 20, r = 20, t = 20, b = 35),
    legend = list(
      orientation = "h",
      x = 0.05,
      y = -0.05
    )
  ) %>%
  config(displayModeBar = FALSE, responsive = TRUE)
```


### Dicionario Relacional {data-width="400"}

```{r}
data_dictionary %>%
  datatable(
    rownames = FALSE,
    options = list(
      pageLength = 6,
      searching = FALSE,
      ordering = FALSE,
      dom = "t"
    ),
    class = "compact stripe"
  )
```

## Row {data-height="100"}

###  {data-width="1000"}

```{r}
div(
  class = "footer-custom",
  tags$p(
    class = "disciplina",
    "MAF 213 — Visualização de Dados · UFV Campus Florestal · 2026/1"
  ),
  tags$p(
    class = "nomes",
    "Amanda · Álvaro · Júlia · Maria Eduarda"
  )
)
```

# PILOTOS

## Row {data-height="150"}

### Pilotos com Mais Títulos {data-width="333"}

```{r}
top3_titulos <- f1_data %>%
  group_by(year, driver_name) %>%
  summarise(total_points = sum(points, na.rm = TRUE), .groups = "drop") %>%
  group_by(year) %>%
  slice_max(total_points, n = 1, with_ties = FALSE) %>%
  group_by(driver_name) %>%
  summarise(titulos = n()) %>%
  arrange(desc(titulos)) %>%
  slice_head(n = 3)

# Usamos <br> simples para quebrar a linha sem complicar o layout
val_text <- paste(paste0("        ", 1:nrow(top3_titulos), ". ", top3_titulos$driver_name), "
                         ", collapse = "<br/>")

valueBox(
  value = HTML(val_text), 
  caption = "TOP 3 — Mais Títulos", 
  icon = "fa-trophy", 
  color = "gold"
)
```


### Pilotos com Mais Vitórias {data-width="333"}

```{r}
# 2. Agrupando por driverId para contar vitórias (positionOrder == 1)
top3_vitorias <- f1_data %>%
  filter(positionOrder == 1) %>%
  group_by(driverId, driver_name) %>%
  summarise(vitorias = n(), .groups = "drop") %>%
  arrange(desc(vitorias)) %>%
  slice_head(n = 3)

val_text <- paste(paste0("        ",1:nrow(top3_vitorias), ". ", top3_vitorias$driver_name, "
                         "), collapse = "<br/>")

valueBox(
  value = HTML(val_text), 
  caption = "TOP 3 — Mais Vitórias", 
  icon = "fa-trophy", 
  color = "gold"
)
```


### Piloto com Mais Pódios {data-width="333"}

```{r}
top3_podios <- f1_data %>%
  filter(positionOrder %in% c(1, 2, 3)) %>%
  group_by(driverId, driver_name) %>%
  summarise(podios = n(), .groups = "drop") %>%
  arrange(desc(podios)) %>%
  slice_head(n = 3)

val_text <- paste(paste0(1:nrow(top3_podios), ". ", top3_podios$driver_name, "
"), collapse = "<br/>")

valueBox(
  value = HTML(val_text), 
  caption = "TOP 3 — Mais Pódios", 
  icon = "fa-trophy", 
  color = "gold"
)
```


## Row {data-height="450"}

### Pontos por Temporada (Top 10) {data-width="500"}

```{r}
# 1. Descobrir dinamicamente os Top Pilotos
top10_pilotos_nomes <- f1_data %>%
  filter(positionOrder == 1) %>%
  group_by(driver_name) %>%
  summarise(vitorias = n(), .groups = "drop") %>%
  slice_max(vitorias, n = 10, with_ties = TRUE) %>%
  pull(driver_name)

# 2. Definir cores para os principais pilotos
cores_pilotos <- c(
  "Lewis Hamilton" = "#00D2BE", "Michael Schumacher" = "#E8002D",
  "Max Verstappen" = "#3671C6", "Sebastian Vettel" = "#006F62",
  "Alain Prost" = "#0055A4", "Ayrton Senna" = "#FF8000",
  "Fernando Alonso" = "#0090FF", "Nigel Mansell" = "#1F2F5D",
  "Jackie Stewart" = "#004225", "Niki Lauda" = "#C61D23", 
  "Jim Clark" = "#3e5f33", "Juan Fangio" = "#9e9e9e"
)

# 3. Filtrar e agrupar a evolução temporal criando a coluna de texto segura
evolucao <- f1_data %>%
  filter(driver_name %in% top10_pilotos_nomes) %>%
  group_by(year, driver_name) %>%
  summarise(
    pontos_ano = sum(points, na.rm = TRUE),
    vitorias_ano = sum(positionOrder == 1),
    .groups = "drop"
  ) %>% 
  mutate(
    texto_balao = paste0("<b>Piloto:</b> ", driver_name,
                         "<br><b>Pontos no Ano:</b> ", pontos_ano),
    texto_balao2 = paste0("<b>Piloto:</b> ", driver_name,
                         "<br><b>Vit\u00f3rias no Ano:</b> ", vitorias_ano)
  )

# Gráfico de Pontos (Eixo X limpo com x = NULL)
p <- ggplot(evolucao, aes(x = year, y = pontos_ano, color = driver_name, group = driver_name, text = texto_balao)) +
  geom_line(size = 0.7, alpha = 0.7) +
  geom_point(size = 1, alpha = 0.8) +
  scale_color_manual(values = cores_pilotos) +
  scale_x_continuous(breaks = seq(1950, 2025, by = 5)) +
  labs(x = NULL, y = NULL, color = NULL) +
  theme_minimal(base_family = "Montserrat") +
  theme(
    legend.text = element_text(family = "Montserrat", size = 12),
    plot.background   = element_rect(fill = "#111111", color = NA),
    panel.background  = element_rect(fill = "#111111", color = NA),
    panel.grid.major  = element_line(color = "#252525", size = 0.4),
    panel.grid.minor  = element_blank(),
    axis.title        = element_text(color = "#aaaaaa", size = 11),
    axis.text         = element_text(color = "#888888", size = 11)
  )

ggplotly(p, tooltip = "text") %>%
  layout(
    plot_bgcolor  = "#111111", paper_bgcolor = "#111111",
    hovermode     = "x unified", # <-- RÉGUA E BALÃO AGRUPADO
    legend = list(
      orientation = "h", x = 0.5, y = -0.25, xanchor = "center",
      font = list(color = "#ffffff"), bgcolor = "transparent"
    ),
    hoverlabel = list(bgcolor = "#222222", font = list(color = "#ffffff"), bordercolor = "#E10600")
  )
  
```


### Vitórias por Temporada (Top 10) {data-width="500"}

```{r}
# Gráfico de Vitórias (Eixo X limpo com x = NULL)
v <- ggplot(evolucao, aes(x = year, y = vitorias_ano, color = driver_name, group = driver_name, text = texto_balao2)) +
  geom_line(size = 0.7, alpha = 0.7) +
  geom_point(size = 1, alpha = 0.8) +
  scale_color_manual(values = cores_pilotos) +
  scale_x_continuous(breaks = seq(1950, 2025, by = 5)) +
  labs(x = NULL, y = NULL, color = NULL) +
  theme_minimal(base_family = "Montserrat") +
  theme(
    legend.text = element_text(family = "Montserrat", size = 12),
    plot.background   = element_rect(fill = "#111111", color = NA),
    panel.background  = element_rect(fill = "#111111", color = NA),
    panel.grid.major  = element_line(color = "#252525", size = 0.4),
    panel.grid.minor  = element_blank(),
    axis.title        = element_text(color = "#aaaaaa", size = 11),
    axis.text         = element_text(color = "#888888", size = 10)
  )

ggplotly(v, tooltip = "text") %>%
  layout(
    plot_bgcolor  = "#111111", paper_bgcolor = "#111111",
    hovermode     = "x unified", # <-- RÉGUA E BALÃO AGRUPADO
    legend = list(
      orientation = "h", x = 0.5, y = -0.25, xanchor = "center",
      font = list(color = "#ffffff"), bgcolor = "transparent"
    ),
    hoverlabel = list(bgcolor = "#222222", font = list(color = "#ffffff"), bordercolor = "#E10600")
  )
```

## Row {data-height="500"}

### Taxa de Aproveitamento (Vitórias / Corridas) {data-width="500"}

```{r}
aproveitamento <- f1_data %>%
  filter(driver_name %in% top10_pilotos_nomes) %>%
  group_by(driver_name) %>%
  summarise(
    Total_Corridas = n_distinct(raceId),
    Total_Vitorias = sum(positionOrder == 1),
    Taxa_Vitoria = (Total_Vitorias / Total_Corridas) * 100,
    .groups = "drop"
  ) %>%
  # Utilização de \u00f3 no lugar de "ó" para evitar o erro multibyte
  mutate(
    texto_balao2 = paste0("<b>Piloto:</b> ", driver_name,
                          "<br><b>Corridas:</b> ", Total_Corridas,
                          "<br><b>Vit\u00f3rias:</b> ", Total_Vitorias,
                          "<br><b>Taxa de Vit\u00f3ria:</b> ", round(Taxa_Vitoria, 1), "%")
  )

p_aprov <- ggplot(aproveitamento, aes(x = reorder(driver_name, Taxa_Vitoria), y = Taxa_Vitoria, fill = driver_name, text = texto_balao2)) +
  geom_col(alpha = 0.9) +
  scale_fill_manual(values = cores_pilotos) +
  coord_flip() +
  # Aplicação do Unicode também no rótulo do eixo Y
  labs(x = NULL, y = NULL) +
  theme_minimal(base_family = "Montserrat") +
  theme(
    legend.text = element_text(family = "Montserrat", size = 12),
    plot.background   = element_rect(fill = "#111111", color = NA),
    panel.background  = element_rect(fill = "#111111", color = NA),
    panel.grid.major  = element_line(color = "#252525", size = 0.4),
    panel.grid.minor  = element_blank(),
    axis.title        = element_text(color = "#aaaaaa", size = 11),
    axis.text         = element_text(color = "#ffffff", size = 11, face = "bold"),
    legend.position   = "none" 
  )

ggplotly(p_aprov, tooltip = "text") %>%
  layout(
    plot_bgcolor  = "#111111", paper_bgcolor = "#111111",
    hoverlabel = list(bgcolor = "#222222", font = list(color = "#ffffff"), bordercolor = "#E10600")
  )
```


### Ranking e Estatísticas Gerais dos Pilotos (1950 - 2024) {data-width="500"}
```{r}
# Filtrando e agrupando os dados (nomes de variáveis SEM acentos no backend)
ranking_pilotos <- f1_data %>%
  filter(year >= 1950 & year <= 2024) %>%
  group_by(driverId, driver_name) %>% 
  summarise(
    Nacionalidade = first(nationality),
    Corridas = n(),
    Vitorias = sum(positionOrder == 1), # Variável limpa
    Podios = sum(positionOrder %in% c(1, 2, 3)), # Variável limpa
    Pontos_Totais = sum(points, na.rm = TRUE),
    .groups = "drop"
  ) %>%
  ungroup() %>%
  select(
    Piloto          = driver_name, 
    Nacionalidade, 
    Corridas, 
    Vitorias, 
    Podios, 
    `Pontos Totais` = Pontos_Totais
  ) %>%
  arrange(desc(Vitorias), desc(Podios))

# Inserindo tabela interativa com o pacote DT
datatable(
  ranking_pilotos,
  rownames = FALSE,
  # Aqui definimos os nomes de exibição (frontend) com os códigos Unicode infalíveis
  colnames = c("Piloto", "Nacionalidade", "Corridas", "Vit\u00f3rias", "P\u00f3dios", "Pontos Totais"),
  options  = list(
    pageLength = 10,
    searching  = TRUE,
    ordering   = TRUE,
    dom        = "ft", 
    columnDefs = list(list(className = "dt-center", targets = 2:5)), 
    language   = list(search = "Buscar piloto:") # Removido o emoji da lupa para evitar outro possível erro de encoding
  ),
  class = "compact stripe"
) %>%
  # Adiciona a barra de progresso vermelha referenciando a coluna limpa
  formatStyle("Vitorias",
    background         = styleColorBar(c(0, max(ranking_pilotos$Vitorias)), "#E8002D55"),
    backgroundSize     = "98% 60%",
    backgroundRepeat   = "no-repeat",
    backgroundPosition = "center"
  ) %>%
  # Adiciona a barra de progresso laranja referenciando a coluna limpa
  formatStyle("Podios",
    background         = styleColorBar(c(0, max(ranking_pilotos$Podios)), "#FF800055"),
    backgroundSize     = "98% 60%",
    backgroundRepeat   = "no-repeat",
    backgroundPosition = "center"
  )
```


## Row {data-height="100"}

###  {data-width="1000"}

```{r}
div(
  class = "footer-custom",
  tags$p(
    class = "disciplina",
    "MAF 213 — Visualização de Dados · UFV Campus Florestal · 2026/1"
  ),
  tags$p(
    class = "nomes",
    "Amanda · Álvaro · Júlia · Maria Eduarda"
  )
)
```

# EQUIPES & CONSTRUTORES

## Row {data-height="150"}

### 🏆 Maior Campeã {.value-box}

```{r}
valueBox(
  value = "Ferrari · 16 títulos",
  icon  = "fa-trophy",
  color = "#E8002D"
)
```

### 🏁 Mais Vitórias {.value-box}

```{r}
valueBox(
  value = "Ferrari · 243 vitórias",
  icon  = "fa-flag-checkered",
  color = "#c0001f"
)
```

### ⚡ Maior Sequência {.value-box}

```{r}
valueBox(
  value = "Mercedes · 8 títulos (2014–2021)",
  icon  = "fa-bolt",
  color = "#007d74"
)
```

### 🔱 Recorde na Temporada {.value-box}

```{r}
valueBox(
  value = "Red Bull · 21 vitórias em 2023",
  icon  = "fa-star",
  color = "#3671C6"
)
```

## Row {data-height="550"}

### Ranking de Construtores (1950–2024) {data-width="420"}

```{r}
# 1. Variáveis limpas (sem acento) no backend
top10 <- constructors_summary %>%
  arrange(desc(titulos), desc(vitorias)) %>%
  select(Equipe = equipe, Pais = pais,
         Titulos = titulos, Vitorias = vitorias, Podios = podios)

# 2. Tabela com os códigos Unicode seguros no frontend
datatable(
  top10,
  rownames = FALSE,
  colnames = c("Equipe", "Pa\u00eds", "T\u00edtulos", "Vit\u00f3rias", "P\u00f3dios"),
  options  = list(
    pageLength = 10,
    searching  = TRUE,
    ordering   = TRUE,
    dom        = "ft",
    columnDefs = list(list(className = "dt-center", targets = 2:4)),
    language   = list(search = "Buscar equipe:")
  ),
  class = "compact stripe"
) %>%
  formatStyle("Titulos", # Usando a coluna limpa
    background         = styleColorBar(c(0, max(top10$Titulos)), "#E8002D55"),
    backgroundSize     = "98% 60%",
    backgroundRepeat   = "no-repeat",
    backgroundPosition = "center"
  ) %>%
  formatStyle("Vitorias", # Usando a coluna limpa
    background         = styleColorBar(c(0, max(top10$Vitorias)), "#FF800055"),
    backgroundSize     = "98% 60%",
    backgroundRepeat   = "no-repeat",
    backgroundPosition = "center"
  )
```

### Evolução de Vitórias por Era {data-width="580"}

```{r}
eras_df %>%
  plot_ly(
    x             = ~era,
    y             = ~vitorias,
    color         = ~equipe,
    colors        = c("#E8002D","#FF8000","#64C4FF",
                      "#3671C6","#00D2BE","#FFD700"),
    type          = "scatter",
    mode          = "lines+markers",
    marker        = list(size = 8),
    line          = list(width = 3),
    hovertemplate = "<b>%{fullData.name}</b><br>Era: %{x}<br>Vit\u00f3rias: %{y}<extra></extra>"
  ) %>%
  layout(
    paper_bgcolor = "rgba(0,0,0,0)",
    plot_bgcolor  = "rgba(0,0,0,0)",
    font      = list(color = "#cccccc", size = 13),
    legend    = list(orientation = "h", y = -0.2),
    xaxis     = list(title = "", gridcolor = "#2a2a2a", tickangle = -30),
    yaxis     = list(title = "Vit\u00f3rias", gridcolor = "#2a2a2a"),
    hovermode = "x unified"
  )
```

## Row {data-height="500"}

### Top 8 — Vitórias Totais {data-width="500"}

```{r}
constructors_summary %>%
  arrange(desc(vitorias)) %>%
  slice(1:8) %>%
  mutate(equipe = fct_reorder(equipe, vitorias)) %>%
  plot_ly(
    y             = ~equipe,
    x             = ~vitorias,
    type          = "bar",
    orientation   = "h",
    marker        = list(color = ~cor, line = list(color = ~cor, width = 1)),
    hovertemplate = "<b>%{y}</b><br>Vit\u00f3rias: %{x}<extra></extra>"
  ) %>%
  layout(
    paper_bgcolor = "rgba(0,0,0,0)",
    plot_bgcolor  = "rgba(0,0,0,0)",
    font  = list(color = "#cccccc", size = 13),
    xaxis = list(title = "Vit\u00f3rias", gridcolor = "#2a2a2a"),
    yaxis = list(title = "")
  )
```

### Top 8 — Pódios Totais {data-width="500"}

```{r}
constructors_summary %>%
  arrange(desc(podios)) %>%
  slice(1:8) %>%
  mutate(equipe = fct_reorder(equipe, podios)) %>%
  plot_ly(
    y             = ~equipe,
    x             = ~podios,
    type          = "bar",
    orientation   = "h",
    marker        = list(color = ~cor, line = list(color = ~cor, width = 1)),
    hovertemplate = "<b>%{y}</b><br>P\u00f3dios: %{x}<extra></extra>"
  ) %>%
  layout(
    paper_bgcolor = "rgba(0,0,0,0)",
    plot_bgcolor  = "rgba(0,0,0,0)",
    font  = list(color = "#cccccc", size = 13),
    xaxis = list(title = "P\u00f3dios", gridcolor = "#2a2a2a"),
    yaxis = list(title = "")
  )
```

## Row {data-height="100"}

###  {data-width="1000"}

```{r}
div(
  class = "footer-custom",
  tags$p(
    class = "disciplina",
    "MAF 213 — Visualização de Dados · UFV Campus Florestal · 2026/1"
  ),
  tags$p(
    class = "nomes",
    "Amanda · Álvaro · Júlia · Maria Eduarda"
  )
)
```

# CIRCUITOS & CORRIDAS

* A análise abaixo apresenta a distribuição dos circuitos e Grandes Prémios ao redor do mundo, destacando os países com maior tradição na Fórmula 1.

## Row {data-height=150}
### Total de Grandes Prémios Realizados {.value-box}

```{r}
total_gps <- nrow(races)
valueBox(total_gps, icon = "fa-flag-checkered", color = "danger")
```


### Países que já sediaram a F1 {.value-box}

```{r}
total_paises <- n_distinct(circuits$country)
valueBox(total_paises, icon = "fa-globe", color = "info")
```


### Circuito Mais Tradicional {.value-box}

```{r}

mais_frequentado <- dados_combinados %>%
  count(name_circuito, sort = TRUE) %>%
  slice(1)

valueBox(mais_frequentado$name_circuito, icon = "fa-trophy", color = "warning")

```


## Row {data-height="600"}
### Mapa Interativo dos Circuitos Mundiais {data-width="400"}

```{r}
library(leaflet)

leaflet(circuits) %>%
  addProviderTiles(providers$CartoDB.DarkMatter) %>% # Aplica o mapa base escuro
  addMarkers(
    lng = ~lng, 
    lat = ~lat, 
    popup = ~paste("<strong>", name, "</strong><br>", location, ", ", country),
    clusterOptions = markerClusterOptions() 
  )
```


### Países que Mais Sediaram Corridas (Top 15) {data-width="400"}

```{r}
dados_paises <- dados_combinados %>%
  count(country, sort = TRUE) %>%
  head(15)

p_paises <- ggplot(dados_paises, aes(x = reorder(country, n), y = n)) +
  geom_col(fill = "#E10600", alpha = 0.85) + 
  coord_flip() +
  labs(x = "Pa\u00eds", y = "N\u00famero de Corridas") + # Códigos Unicode aqui
  theme_minimal(base_family = "sans") +
  theme(
    plot.background   = element_rect(fill = "#111111", color = NA),
    panel.background  = element_rect(fill = "#111111", color = NA),
    panel.grid.major  = element_line(color = "#252525", size = 0.4),
    panel.grid.minor  = element_blank(),
    axis.title        = element_text(color = "#aaaaaa", size = 11),
    axis.text         = element_text(color = "#888888", size = 10)
  )

ggplotly(p_paises) %>%
  layout(
    plot_bgcolor  = "#111111",
    paper_bgcolor = "#111111"
  )
```

## Row {data-height="400"}

### Estatísticas e Rankings por Grande Prémio

```{r}
ranking_gps <- dados_combinados %>%
  group_by(name_corrida) %>%
  summarise(
    Edicoes = n(),
    Pais = first(country),
    Primeiro_Ano = min(year),
    Ultimo_Ano = max(year)
  ) %>%
  arrange(desc(Edicoes))

datatable(
  ranking_gps,
  options = list(pageLength = 5, searchHighlight = TRUE),
  # Substituímos todas as palavras com acentos por códigos seguros no frontend
  colnames = c("Grande Pr\u00e9mio", "Edi\u00e7\u00f5es", "Pa\u00eds", "Ano de Estreia", "\u00daltimo Ano"),
  rownames = FALSE,
  class = "compact stripe" 
)
```


## Row {data-height="100"}
### {data-width="1000"}

```{r}
div(
  class = "footer-custom",
  tags$p(
    class = "disciplina",
    "MAF 213 — Visualização de Dados · UFV Campus Florestal · 2026/1"
  ),
  tags$p(
    class = "nomes",
    "Amanda · Álvaro · Júlia · Maria Eduarda"
  )
)
```